臺灣花蓮地方法院刑事判決　　　　　　　96年度花易字第14號
公　訴　人　臺灣花蓮地方法院檢察署檢察官
被　　　告　丁○○
　　　　　　　　　　（現於臺灣花蓮看守所羈押中）
上列被告因竊盜案件，經檢察官聲請簡易判決處刑（96年度偵字
第890號、第891號、第892號、第963號、第1629號），本院認不
宜以簡易判決處刑，乃改行通常程序，審理中被告自白犯罪，經
合議庭裁定改行簡式審判程序，判決如下：
    主  文
丁○○攜帶兇器竊盜，處有期徒刑陸月，減為有期徒刑參月；又
攜帶兇器竊盜，處有期徒刑陸月，減為有期徒刑參月；又攜帶兇
器竊盜，處有期徒刑陸月，減為有期徒刑參月；又踰越牆垣竊盜
，處有期徒刑陸月，減為有期徒刑參月；又竊盜，處有期徒刑參
月，減為有期徒刑壹月又拾伍日。應執行有期徒刑捌月。
    事  實
一、丁○○意圖為自己不法所有，（一）於民國95年9 月中旬某
    日中午12時許，持客觀上足供兇器使用之螺絲起子1 支（未
    扣案），行經花蓮縣花蓮市○○街177巷9號前，見該房屋無
    人居住，遂以螺絲起子拆下並竊取鄧文通所有1 樓大門之鋁
    製紗門2 片，將竊得之鋁製紗門，販賣至不知情位於同市○
    ○路之府城資源回收場。（二）復於同年10月31日凌晨0 時
    許，持客觀上足供兇器使用之鐵槌1 支（未扣案），行經同
    市○○街7 號前，見該大樓無管理員看管，遂以鐵槌撬下並
    竊取該大樓住戶共同所有1樓通往2樓階梯上防滑之銅條8 條
    ，將竊得之階梯銅條販賣至不知情之上開資源回收場，得款
    新臺幣（下同）460元。（三）又於同年11月1日下午1 時許
    ，持客觀上足供兇器使用之上開鐵槌，行經同市○○街2 號
    前，見該大樓無管理員看管，遂以鐵槌撬下並竊取該大樓住
    戶共同所有1樓往2樓階梯上防滑之銅條25條，將竊得之階梯
    銅條販賣至不知情之上開資源回收場，得款1,000 元。（四
    ）再於同年12月3日中午12時30分許，在同市○○街92 號，
    爬越牆垣進入倉庫內，徒手竊取戊○○所有顏色分別為白色
    、紅色、綠色、黃色之電線計21捆。（五）於同年10月中旬
    某日中午12時許，行經同市○○○路60號旁，見上處鐵皮屋
    內無人之際，遂徒手竊取鐵皮屋外（聲請簡易判決處刑書誤
    載為屋內）乙○○所有挫冰機1台、白鐵蒸籠1台、汽車彈簧
    板條1 支，再將竊得之上開物品販賣至不知情之同縣新城鄉
    ○○路之北埔舊貨商行。嗣經戊○○等人報警，循線查獲得
    知上情。
二、案經花蓮縣警察局花蓮分局報告臺灣花蓮地方法院檢察署檢
    察官偵查後聲請簡易判決處刑。
    理  由
一、前開事實，業據被告於警詢及本院審理時均坦承不諱，核與
    被害人戊○○、乙○○、鄧玉通之子己○○及上開大樓住戶
    丙○○、甲○○於警詢中之證詞相符，此外並有廢棄物資源
    回收切結書、贓物領據各乙份及現場相片、監視器翻拍照片
    、贓物照片共22張等在卷可稽。事證明確，被告犯行堪以認
    定，應依法論科。
二、螺絲起子及鐵鎚均係金屬製品，為質地堅硬之銳器及鈍器，
    客觀上足以危害他人生命、身體之安全，自屬兇器之一種。
    核被告所為，係犯刑法第320條第1項、第321條第1項第2 款
    及第3款之罪。被告所犯上開5罪，犯意各別，行為互殊，應
    分論併罰。爰審酌被告生活困頓，三餐不繼，為求溫飽而竊
    取上開物品販賣至資源回收場，動機可憫，惟所竊取如防滑
    銅條造成大樓住戶上、下樓梯安全之危害，犯罪後坦承犯行
    ，態度良好等一切情狀，量處如主文所示之刑。復查被告犯
    罪之時間，係於96年4月24 日以前，符合減刑條件，應依中
    華民國九十六年罪犯減刑條例第2條第1項第3 款之規定，就
    其犯上開5 罪所宣告之刑，各減其刑期二分之一，如主文所
    示，並定應執行之刑。供犯罪所用之螺絲起子及鐵鎚各1 支
    ，業經被告丟棄，此經其供述在卷，無從證明現仍存在，為
    免將來執行之困難，爰不為沒收之諭知。
據上論斷，應依刑事訴訟法第299條第1項前段、第273之1第1 項
，刑法第320條第1項、第321條第1項第2款、第3 款、第51條第5
款，刑法施行法第1 條之1，中華民國九十六年犯罪減刑條例第2
條第1項第3款、第7條、第10條第1項，判決如主文。
本案經檢察官李子春到庭執行職務。
中　　華　　民　　國　　96　　年　　10　　月　　23　　日
　　　　　　　　　刑事第一庭    審判長法　官  張健河
　　　　　　　　　　　　　  　　      法　官　吳韻馨
                                      法  官  湯國杰
上列正本證明與原本無異。
如對本判決不服，應於送達後10日內，向本院提出上訴狀（上訴
狀應記載具體上訴理由並應抄附繕本）告訴人或被害人如對於本
判決不服者，應具備理由請求檢察官上訴，其上訴期間之計算係
以檢察官收受判決正本之日期為準。
中　　華　　民　　國　　96　　年　　10　　月　　23　　日
                                      書記官
附錄本判決論罪之法律條文：
中華民國刑法第320條
（普通竊盜罪、竊佔罪）
意圖為自己或第三人不法之所有，而竊取他人之動產者，為竊盜
罪，處5年以下有期徒刑、拘役或5百元以下罰金。
意圖為自己或第三人不法之利益，而竊佔他人之不動產者，依前
項之規定處斷。
前二項之未遂犯罰之。
中華民國刑法第321條
（加重竊盜罪）
犯竊盜罪而有左列情形之一者，處6月以上、5年以下有期徒刑：
一  於夜間侵入住宅或有人居住之建築物、船艦或隱匿其內而犯
    之者。
二  毀越門扇、牆垣或其他安全設備而犯之者。
三  攜帶兇器而犯之者。
四  結夥三人以上而犯之者。
五  乘火災、水災或其他災害之際而犯之者。
六  在車站或埠頭而犯之者。
前項之未遂犯罰之。
